【裁判字號】    97,上易,1704
【裁判日期】    971120
【裁判案由】    妨害名譽
【裁判全文】
臺灣高等法院臺中分院刑事判決        97年度上易字第1704號
上  訴  人  臺灣臺中地方法院檢察署檢察署
上  訴  人
即  被  告  甲○○
選任辯護人  劉雅榛律師
            陳忠儀律師
            陳葳菕律師
上列上訴人因被告妨害名譽案件，不服臺灣臺中地方法院97年度
易字第1817號中華民國97年8月7日第一審判決（起訴案號：臺灣
臺中地方法院檢察署97年度偵字第8714號），提起上訴，本院判
決如下：
    主  文
上訴駁回。
甲○○緩刑貳年。
    犯罪事實
一、甲○○為「台綸企業股份有限公司」（下稱台綸公司，址設
    彰化縣花壇鄉白沙村田墘巷2號）之董事兼副總經理，因不
    認同台綸公司董事兼監察人丁○○實施監察職權及參與公司
    事務之方式及台綸公司業務經理丙○○之工作態度與處事方
    式（按丁○○與丙○○為父子關係），竟基於意圖散布於眾
    以妨害名譽之犯意，先於民國96年6月11日，製作記載有「.
    .. 丙○○94年7月1日到職，經常出差大陸天數多，花費甚
    高，公司全額付款... 94年11月1日至95年9月30日期間，與
    偉業公司有金錢弊端，達5次以上，合計新臺幣20萬餘元...
    以致公司貨款延一年無法收回33萬餘元... 95年12月21日下
    午2點，監察人丁○○與其妻至公司總經理室，找郭總關說
    、提攜，找來李副總（按即指甲○○）當面咆哮... 當場指
    示郭總得以將李副總免職，但卻又指示郭總把丙○○的弊端
    暫緩處理... 監察丁○○曾在董事會上影射不上班也可以不
    必請假，因為知道兒子出勤欠佳... 丙○○上班的狀況是全
    體員工茶餘飯後，笑話一樁，少爺上班無公司制度... 」等
    不實文字內容之「陳述書」後（下稱系爭陳述書），再將系
    爭陳述書以郵寄（針對非在職股東）及放置台綸公司聯絡信
    箱（針對在職股東）等方式，散布予台綸公司之數十餘位股
    東（其中包括寄送至總經理郭富宏位於臺中市之住處及丁○○、丙○○父子位於臺中縣之住處），而足以毀損丁○○及
    丙○○之名譽。
二、案經丁○○、丙○○訴由臺中縣警察局清水分局報請臺灣臺
    中地方法院檢察署檢察官偵查起訴。
    理    由
一、訊據上訴人即被告甲○○（下稱被告）固不否認確有於上開
    時間、地點，將含有前述文字內容之「陳述書」，以郵寄或
    放置公司聯絡信箱等方式，散布予台綸公司股東數十餘位等
    事實，然矢口否認有何誹謗之犯行，辯稱：系爭陳述書所記
    載之內容均經查證，都是有依據的，伊的出發點是為台綸公
    司好，伊認為系爭陳述書所記載之事均涉及公共利益，應交
    由股東全體公評云云。選任辯護人則為其辯護稱：被告係依
    據證人謝麗娥（即台綸公司財務會計）及證人賴庭暐（即台
    綸公司業務助理）所提供的資料製作系爭陳述書，系爭陳述
    書所指陳之相關內容亦為證人郭富宏（即台綸公司總經理）
    所知悉，被告主觀上有相當理由確信其所指摘或傳述之事為
    真實，本件難認有何誹謗之故意及散布於眾之事實云云。
二、得心證之理由：
  (一)證據能力之認定：
    按現行刑事訴訟法為保障被告之反對詰問權，排除具有虛偽
    危險性之傳聞證據，以求實體真實之發見，於該法第159條
    第1項明定被告以外之人於審判外之言詞或書面陳述，除法
    律有規定者外，不得作為證據。而刑事訴訟法第159條之1至
    第159條之4有傳聞法則之例外規定，且被告以外之人於審判
    外之陳述，雖不符前四條之規定，而經當事人於審判程序同
    意作為證據，法院審酌該言詞陳述或書面陳述作成時之情況
    ，認為適當者，亦得為證據；當事人、代理人或辯護人於法
    院調查證據時，知有第159條第1項不得為證據之情形，而未
    於言詞辯論終結前聲明異議者，視為有前項之同意，刑事訴
    訟法第159條之5定有明文。查下述經本院踐行調查證據程序
    之被告以外之人於審判外之陳述，均經被告及選任辯護人於
    本院準備程序表示不爭執證據能力，且檢察官、被告及選任
    辯護人迄至言詞辯論終結前均未曾聲明異議，本院審酌上開
    證據資料製作時之情況，尚無違法不當及證明力明顯過低之
    瑕疵，亦認為以之作為證據應屬適當，且各該證據針對被告
    是否犯加重誹謗罪之事實，為證明本案犯罪事實所必要，認
    均有證據能力。
  (二)按憲法第11條固規定人民有言論自由權，且此項基本人權之
    保障乃現代自由開放社會之基礎，國家應給予最大限度之維
    護，俾其實現自我、溝通意見、追求真理及監督各種政治或
    社會活動之功能得以發揮。惟言論自由之行使難免可能侵害
    他人之名譽，故為兼顧對個人名譽、隱私及公共利益之保護
    ，非不得對言論自由依其傳播方式為合理之限制，以平衡個
    人名譽之保護。同樣地，新聞自由固為憲法所保障之權利，
    新聞自由權之行使須以法律容許之範圍為限，如踰越法律之
    規範，仍應負法律上之責任。因之，如何在言論自由及新聞
    自由保障與限制之間，尋找出適當之平衡點即顯得至為重要
    。而刑法第310條第1項及第2項誹謗罪，係保護個人法益而
    設，為防止妨礙他人之自由權利所必要，符合憲法第23條規
    定之意旨，同條第3項前段規定「對於所誹謗之事，能證明
    其為真實者，不罰」，係針對言論內容與事實相符者之保障
    ，並藉以限定刑罰權之範圍，非謂指摘或傳述誹謗事項之行
    為人，必須自行證明其言論內容確屬真實，始能免於刑責。
    惟行為人雖不能證明言論內容為真實，但依其所提證據資料
    ，認為行為人有相當理由確信其為真實者，即不能以誹謗罪
    之刑責相繩，亦不得以此項規定免除檢察官或自訴人於訴訟
    程序中，依法應負行為人故意毀損他人名譽之舉證責任，或
    法院發現其為真實之義務（司法院大法官會議釋字第509號
    解釋參照）。準此，行為人須提出相當證據資料以供查證，
    且該等證據資料必須「足以證明行為人有相當理由確信誹謗
    內容為真實」，始能享有免責不罰之結果。是刑法第310條
    第3項意旨，既僅在減輕被告證明其言論為真實之舉證責任
    ，被告仍須提出證據，證明有理由確信其所為言論為真實，
    否則仍構成誹謗罪。換言之，行為人就其發表之言論所憑之
    證據資料，至少「應有相當理由確信其為真實，且應提出證
    據資料說明依何理由確信所發表言論內容為真實」，而非空
    言其發表之言論有所依據，否則仍有可能構成誹謗罪。倘無
    相當理由確信為真實，只憑主觀判斷而杜撰或誇大事實而達
    於以言詞誹謗他人名譽之程度，自非不得律以誹謗罪責。故
    本件被告若經認定確已具有公訴人所指之傳布言論於眾之行
    為，進而即應由被告就「其有相當理由確信為真實」一事證
    明之，方可認被告未具有「誹謗之故意」。其次，司法院大
    法官會議釋字第509號解釋本此意旨，認為國家對言論自由
    應給予最大限度之維護，故為「行為人雖不能證明言論內容
    為真實，但依其所提證據資料，認為行為人有相當理由確信
    其為真實者，即不能以誹謗罪之刑責相繩」之闡釋，而刑法
    於第311條將特定情形免除於刑法罪責之外，亦係本此相同
    之旨趣所為之規定，是以對於誹謗罪阻卻刑罰之標準，應從
    寬採取「合理評論原則」及「實際惡意」原則。所謂「實際
    惡意」原則在應用上，係謂「表意人對於具體事實有合理之
    懷疑或推理」，而依其個人主觀之價值判斷，公平合理地提
    出主觀之評論意見，且非以損害他人名譽為惟一之目的者，
    不問其評論之事實是否真實，始可推定表意人係出於善意，
    得免去刑責之處罰。反之，苟表意人對於具體事實之評論已
    逾合理範圍，而達貶損他人名譽之程度，自非不得以妨害名
    譽罪相繩（最高法院93年度台非字第162號刑事判決要旨供
    參）。
  (三)按刑法第310條第1項所謂之「意圖散布於眾」，係指散播傳
    布於「不特定人」或「多數人」，使大眾得以知悉其內容，
    而參照司法院大法官會議解釋第145號解釋意旨，所謂「多
    數人」尚包括「特定之多數人」。查被告有將系爭陳述書以
    郵寄（針對非在職股東）及放置台綸公司聯絡信箱（針對在
    職股東）等方式，散布予台綸公司之數十餘位股東之事實，
    為被告於原審及本院始終坦承不諱，且經告訴人丁○○、丙○○指述在卷，復經證人郭富宏（即台綸公司總經理）、謝
    麗娥（即台綸公司財務會計）於原審97年6月19日證述在卷
    ，並有系爭陳述書及大宗郵件函件執據在卷可憑（詳他字卷
    第7至11頁）；再者，96年間台綸公司股東多達八十餘位，
    此有經濟部中部辦公室97年6月29日經中三字第09736090250
    號函檢送之台綸公司變更登記資料及股東名冊等附卷可稽（
    詳他字卷第13至15頁；原審卷第70至97頁），雖依據前述大
    宗郵件函件執據所示，被告以郵寄方式寄出之份數為26份，
    另被告於原審97年7月17日審理時亦自承另有在職股東約4位
    左右，是以放在台綸公司聯絡信箱之方式散布等語（詳原審
    卷第108頁），而被告於原審審理時亦自承：因為股東很多
    彼此間有家人關係，所以我每戶選一個代表寄送等語（詳原
    審卷第106頁），且被告始終主張系爭陳述書所載內容牽涉
    台綸公司之公共利益，應交由股東全體公評等語，故被告散
    布系爭陳述書之目的顯然在於使台綸公司全體八十餘位股東
    之「特定多數人」得以知悉系爭陳述書所記載之內容，故其
    確實有將系爭陳述書傳布於眾之客觀行為與主觀意圖，至堪
    認定。
  (四)就系爭陳述書關於告訴人丙○○之部分，被告固舉證人郭富
    宏、謝麗娥、賴庭暐、偉業公司於95年10月28日傳真予台綸
    公司之對帳單二紙（詳他字卷第59至60頁）、證人賴庭暐及
    台綸公司財務課分別於95年12月8日、96年1月4日以電子郵
    件寄發之應收未收款整理表二份（詳他字卷第76 至78頁）
    及台綸公司出勤記錄明細表（詳本院卷第32頁）等為證；然
    查，上開手書之對帳單內容，僅分別將迄95年10月28日止，
    偉業公司尚欠台綸公司之各筆貨款、運費之時間、金額、
    偉業公司目前存貨概況、告訴人丙○○提取現金之時間
    、金額等部分，分別扼要臚列記載，但從對帳單之形式、用
    語、內容、羅列順序等觀之，並無任何關於私人借款、帳款
    不清或遲延給付貨款之文字敘述或隱射；次查，上開透過電
    子郵件寄發之應收未收款整理表，僅單純記載多家往來廠商
    對台綸公司欠款之金額總彙，而迄95年12月4日止，偉業公
    司尚欠台綸公司貨款334,120 元（94年部分）及1,312,100
    元（95年3月16日至同年11月14日部分），又迄96年1月4日
    止，偉業公司則尚欠台綸公司貨款46,998元（94年部分）及
    1,23 3,844元（95年5 月26日至同年11月14日部分），而證
    人謝麗娥於原審審理時業已證述：上開兩份報表因時間相隔
    一月，偉業公司其間有陸續清償貨款，故第二份報表所欠金
    額較為減少，而該等報表並未將告訴人丙○○與偉業公司間
    的私人借款一併列計、對算，伊並不清楚偉業公司是否有因
    告訴人丙○○私人借款未還之事而故意遲延給付台綸公司貨
    款之情形等語在卷（詳原審卷第47至48頁）；又查，證人郭
    富宏於偵查中具結證稱：到大陸出差，不一定有先給差旅費
    ，也不會給美金，如果出差者沒有旅費，可向大陸往來的廠
    商借用，出差者不用報備要向何家廠商借支，有授權讓出差
    者自己選，偉業公司迄今並沒有遲遲不付貨款的情形，雙方
    公司已經往來很久了，偉業公司從未正示出函告知台綸公司
    有系爭陳述書所記載之金錢糾紛，偉業公司並無因台綸公司
    職員有借支款項未清而貨款未結之情形等語明確（詳他字卷
    第65至67頁），證人謝麗娥於原審審理時則具結證稱：偉業
    公司是台綸公司的長期客戶，目前帳款都有陸續給付，因為
    大陸貨款比較難收，都會延遲到，但因陸續仍有交易，故陸
    續都有在給付貨款，賴庭暐告訴我五萬元人民幣部分是告訴
    人丙○○與偉業公司間的私人借款，告訴人丙○○於95 年
    12月14日召集事務員開會時，亦有提及該部分是個人借款，
    與公司無關，因是私人借款，我便沒有過問，我便以口頭向
    被告講說告訴人丙○○有跟偉業公司借款等語明確（詳原審
    卷第46頁），證人賴庭暐（為代表台綸公司與偉業公司主要
    接洽業務之人）於原審審理時亦具結證稱：台綸公司與偉業
    公司間業務往來及貨款支付，應該沒有曾經因為告訴人丙○○與偉業公司間的私人借款而導致雙方公司發生業務糾紛或
    遲延給付貨款之情形等語（詳原審卷第49至50頁）。綜合上
    開證據所示情節，雖可確認告訴人丙○○迄偉業公司於95年
    10月28日傳真上開對帳單時止，有向偉業公司私人借款共計
    人民幣五萬元，然尚無從據以進而獲致系爭陳述書所描述關
    於「... 丙○○94年7月1日到職，經常出差大陸天數多，花
    費甚高，公司全額付款...94 年11月1日至95年9月30日期間
    ，與偉業公司有金錢弊端，達5次以上，合計新臺幣20萬餘
    元... 以致公司貨款延一年無法收回33萬餘元... 」一事之
    合理懷疑，且被告身為台綸公司副總經理，對於公司業務之
    進行及公司員工往來大陸廠商所可能發生之差旅費墊支等作
    業流程，自不可能毫無所悉而有所誤解，況偉業公司早於95
    年10月間即已傳真上開對帳單予台綸公司，並為被告所知悉
    ，而證人賴庭暐及台綸公司財務課在被告要求下，亦於95年
    12月間、96年1月間即以電子郵件方式寄送前述應收未收款
    整理表予被告，是以被告倘真懷疑告訴人丙○○涉有金錢弊
    端並導致偉業公司遲延給付貨款而有損台綸公司利益，大可
    逕行依其職權分別就公司內部帳務管理及偉業公司業務往來
    情形進行必要之查證，矧被告經證人賴庭暐、謝麗娥報告上
    述情節並獲悉前述對帳單及電子郵件後，長達半年均未曾核
    對相關帳冊，亦未曾向偉業公司求證，卻率爾於96年6月間
    製作系爭陳述書，並於台綸公司董事長及總經理即證人郭富
    宏均不在國內之際（詳他字卷第16至23頁之台綸公司96 年6
    月27日董監事聯席會議紀錄）予以散布，凡此均堪認被告實
    際上僅憑一己之主觀判斷，而對於證人賴庭暐、謝麗娥向其
    報告之內容及前述書面資料之資訊擅自延伸、擴大解讀並不
    當連結，進而杜撰並誇大事實無訛。此外，被告固另於原審
    提出台綸公司出勤記錄明細表一紙（詳原審卷第32頁），據
    以主張該出勤記錄明細表為告訴人丙○○之出勤記錄云云；
    然查，綜觀該出勤記錄明細表之形式與內容，僅於左上角有
    手書「八月份」之字跡，但被告及選任辯護人至本院辯論終
    結前亦曾說明該份記錄表究竟為何年度八月份之記錄，復未
    曾說明如何取得，更無任何資訊足資判斷、確認確為告訴人
    丙○○於某月份之出勤記錄，且縱令該份出勤記錄表確為告
    訴人丙○○於某月份之出勤記錄，然核諸證人郭富宏於原審
    審理時，業已具結證稱：台綸公司主管級幹部（包括總經理
    、副總經理及各部門經理）原則上不需要打卡，公司課長以
    下才有所謂的全勤獎金，才需要打卡，告訴人丙○○為業務
    經理，常在外跑業務，未必能準時上下班，所以伊有授權告
    訴人丙○○業務跑完後再回公司即可等語明確（詳原審卷第
    52頁背面），是被告身為台綸公司副總經理，對於該公司主
    管級幹部無須打卡以及業務經理常因在外處理業務未必均能
    待在公司留存準時上、下班打卡紀錄等情節，不可能毫無所
    悉。綜此，被告所提出該紙來源不明、指涉對象不明、指涉
    年月份不明之出勤記錄表，顯然不足以作為證明被告有相當
    理由確信系爭陳述書所記載關於「監察丁○○曾在董事會上
    影射不上班也可以不必請假，因為知道兒子出勤欠佳... 丙○○上班的狀況是全體員工茶餘飯後，笑話一樁，少爺上班
    無公司制度... 」一事為真實之證據資料甚明。至於被告於
    本院提出之台綸企業股份有限公司請假規則修正 (96.4.1起
    適用)1 份，然該規則係自96年4月1日起適用，亦難認與本
    件有何關連。從而，被告所舉之證據均無法用以佐實作為被
    告就告訴人丙○○部分所發表言論之基礎，實難認被告所言
    具有「真實性」或有「合理之確信可認所述為真實」之情形
    ，故堪可認定被告確實具有誹謗告訴人丙○○之故意。
  (五)就系爭陳述書關於告訴人丁○○之部分，被告固舉其所主張
    事發當時在場之證人郭富宏、謝麗娥為證；然查，證人郭富
    宏於偵訊時證稱：「（問：你有無聽到丁○○叫你把甲○○
    免職？）監察人沒有這個權限... （問：甲○○說丁○○當
    天到公司很兇？）沒有很兇... （問：丁○○有無要求你將
    丙○○的弊端暫緩處理？）沒有」等語在卷（詳他字卷第66
    至67頁），復於原審審理時具結證稱：「（問：95年12 月
    21日當天氣氛如何？）還好... （問：有無大小聲？）沒有
    什麼大小聲... （問：丁○○有無要求你將被告免職？）沒
    有，他是監察人而已，不能免職公司職員... （問：丁○○
    有無說要你將丙○○的事情暫緩處理？）沒有」等語明確（
    詳原審卷第51頁）；而證人謝麗娥於原審審理時，亦具結證
    稱：「（問：95年12月21日當天丁○○是否與其妻到公司總
    經理室，當時情形如何？）當天下午總經理按鈴跟我說楊監
    察人來查帳，要我將帳冊帶下去總經理辦公室，郭總經理及
    楊監察人夫婦當時已在總經理辦公室，印象中李副總（按指
    被告）是後來才到場，我帶帳冊進去後，李副總才進來，雙
    方有一些交談，但我不記得內容了... （問：就妳記憶所及
    ，有無聽到丁○○指示撤換副總以及暫緩處理丙○○弊端等
    語？）我沒有聽到... （問：查閱公司的會計帳冊是否為監
    察人職權？）是。（問：丁○○有無把被告找來後當場罵人
    ？）這是個人認定，我忘記了，這麼久的事情。」等語綦詳
    （詳原審卷第45至46頁）。從而，被告所提出之證據，顯然
    亦不足以作為證明被告有相當理由確信系爭陳述書所記載關
    於「95年12月21日下午2點，監察人丁○○與其妻至公司總
    經理室，找郭總關說、提攜，找來李副總（按即指甲○○）
    當面咆哮... 當場指示郭總得以將李副總免職，但卻又指示
    郭總把丙○○的弊端暫緩處理」一事為真實之證據資料甚明
    ，實難認被告所言具有「真實性」或有「合理之確信可認所
    述為真實」之情形，故堪可認定被告確實具有誹謗告訴人丁○○之故意。至於被告於本院另提出台綸公司於96年6月11
    日之公告「業務部丙○○在公司和出差在外的行為不符常理
    和公司要求，已不適任原職，改調製造部專員」1份，惟此
    乃事後公告之事，無法據此證明或有合理之確信告訴人丁○○有上揭陳述書所述之事，是被告此部分之舉證亦不足為其
    有利之認定。
  (六)按行為人所指摘或傳述之事是否「足以毀損他人名譽」，應
    就被指述人之個人條件以及指摘或傳述內容，以一般人之社
    會通念為客觀之判斷。如行為人所指摘或傳述之具體事實，
    足以使被指述人受到社會一般人負面的評價判斷，則可認為
    足以損害被指述人之名譽。名譽究有無毀損，非單依被害人
    主觀上之感情決之，實應依社會客觀之評價，如因之可受貶
    損，則對其人之真價值未生影響，或並未傷及被害人主觀之
    感情，仍應視為名譽之侵害；反之，縱然已傷及被害人主觀
    之情感，然實際上行為人之行為對其社會之客觀評價並無影
    響，仍不為名譽之侵害。查被告對於告訴人丙○○部分所傳
    布之內容乃具體指涉告訴人丙○○涉及「金錢弊端」、「出
    勤欠佳」、「少爺上班無制度」等語，非但指涉告訴人丙○○恃其身分怠忽工作且利用職務之便謀私，被告所使用「金
    錢弊端」等文字，更不無隱射告訴人丙○○或有觸犯法律之
    嫌，是以一般人之社會通念為客觀之判斷，顯足以使告訴人
    丙○○之人品、操守及道德形象受到負面的評價判斷無疑。
    而被告對於告訴人丁○○部分所傳布之內容則具體指涉告訴
    人丁○○除「指示」總經理將被告「免職」，更向總經理「
    關說」暫緩處理告訴人丙○○所涉「弊端」等文字，是綜觀
    被告所使用該等文字之全盤用意，顯然在於呈現、描述告訴
    人丁○○濫行監察人職權，並恃其身分要求弊端暫緩處理，
    而罔顧台綸公司股東權益及公司利益之作為，則以一般人之
    社會通念為客觀之判斷，亦足以使告訴人丁○○之人品、操
    守及道德形象受到負面的評價判斷甚明。是以，被告所為上
    開言論已足以對告訴人丁○○、丙○○之名譽造成毀損，亦
    堪認定。
  (七)綜上所述，被告對其所傳布之內容，既無法提出相當證據資
    料證明為真實，亦無法證明其有相當之理由確信為真實，自
    已成立刑法第310條第2項之加重誹謗罪無訛。從而，本件事
    證明確，被告及其選任辯護人所為上開辯解，均不足採，其
    犯行堪予認定，應依法論科。
三、核被告甲○○所為，係犯刑法第310條第2項之加重誹謗罪。
    被告以郵寄或放置台綸公司聯絡信箱等方式，前後共計散布
    三十餘份陳述書，時間緊接，僅在完成單一犯罪目的，除利
    用同一犯罪機會接續為之，且侵害同一法益，並觸犯構成要
    件相同之罪，為接續犯，為實質上一罪。又被告以一散布文
    字之行為，同時侵害告訴人丙○○、丁○○二人之名譽，為
    想像競合犯，應依刑法第55條之規定論以一罪。
四、原審以被告事證明確，因而適用刑事訴訟法第299條第1項前
    段，刑法第310條第2項、第55條（原審漏載）、第41條第1
    項前段，刑法施行法第1條之1等規定，並審酌被告無犯罪前
    科，素行尚佳，有臺灣高等法院被告前案紀錄表在卷可按，
    然其恣意向多數特定人傳布未經查證為真實之事，對告訴人
    2人之名譽傷害非輕，雖其犯罪手段尚非暴力，但其犯罪動
    機、目的極其可議，又其始終否認犯行之飯後態度非佳，暨
    其智識程度及生活狀況等一切情狀，量處有期徒刑3月，並
    諭知易科罰金之折算標準。其認事用法核無違誤，量刑亦屬
    允當，檢察官上訴意旨以被告未和解及誹謗有2人，量刑顯
    然過輕及被告上訴意旨猶執陳詞否認犯罪，其等上訴均為無
    理由，應予駁回。又被告前未曾受有期徒刑以上刑之宣告，
    有前開紀錄表附卷可參，被告已與告訴人達成和解，告訴人
    並表明不願再追究，有和解協議書一份附卷可查，經過此次
    之判刑後，當知悔過，不致有再犯之虞，其所宣告之刑，本
    院認以暫不執行為適當，併依法宣告緩刑二年，以啟自新。
五、據上論斷，應依刑事訴訟法第三百六十八條，刑法第七十四
    條第一項第一款，判決如主文。
本案經檢察官乙○○到庭執行職務。
中    華    民    國    97    年    11    月    20    日
            刑事第八庭  審判長法  官  羅  得  村
                              法  官  張  靜  琪
                              法  官  吳  進  發
上列正本證明與原本無異。
不得上訴。
                              書記官  柯  孟  伶
中    華    民    國    97    年    11    月    21    日


司法院資訊處製作；財團法人民間司法改革基金會備份。
